臺灣基隆地方法院刑事判決　　　　　　　 94年度訴字第122號
公　訴　人　臺灣基隆地方法院檢察署檢察官
被　　　告　乙○○　男　22歲.
上列被告因竊盜案件，經檢察官提起公訴（93年度偵字第4674號
、94年度偵字第210號、第300號、第301號、第565號）及併案審
理（94年度偵字第930 號），被告為有罪之陳述，本院合議庭裁
定由受命法官獨任以簡式審判程序進行審理，並判決如下：
    主  文
乙○○共同連續毀越安全設備，於夜間侵入住宅竊盜，處有期徒
刑壹年拾月。
渣打銀行0000000000000000號信用卡背面上偽造之「陳俊杰」簽
名壹枚、附表二編號1至4所示之「陳俊杰」簽名共肆枚及附表二
編號6至10所示「周美淑」簽名共伍枚、扳手壹支均沒收。
    理  由
一、犯罪事實：
（一）乙○○前因竊盜案件，經本院於民國（下同）93年 7月13
      日，以93年度基簡字第387 號判處有期徒刑6月，緩刑2年
      ，於93年8月9日確定，現仍在緩刑期間，詎猶不知悔改，
      復基於意圖為自己不法所有之概括犯意，單獨一人或與潘
      榮林基於犯意聯絡，分別於如附表一所示時間、地點，如
      附表一所示之方式，竊得如附表一所示財物。
（二）李育樺於附表一、編號1所示竊取白金卡1張後，旋即於上
      開白金卡背面簽名條欄上偽造「陳俊杰」之簽名1 枚，藉
      以表示係由本人親自署名，以供特約商店確認持卡人身分
      之正確性，之後，乙○○即告以廖強任（由檢察官另行偵
      辦）其身上有偽卡1 張（實為前述渣打銀行所核發之真卡
      ），且欲藉上開白金卡以「真刷卡、假消費」之方式詐取
      現金，並詢問廖強任可否介紹特約商店以「真刷卡、假消
      費」之方式詐取現金，詎廖強任為貪圖「波特排氣管材料
      工程行」（下稱波特車業）於每筆真刷卡假消費將給予一
      定成數佣金，旋即告知乙○○位於基隆市○○路64巷9號2
      樓之「波特車業」公司（由檢察官另行偵辦），可以持信
      用卡「真刷卡、假消費」換取現金，二人乃基於偽造文書
      及意圖為自己不法所有之犯意聯絡，共同於同月17日，由
      廖強任帶同乙○○持上開竊得之白金卡前往「波特車業」
      公司，欲「真刷卡、假消費」詐取現金，途中經過如附表
      二編號1、2所示特約店商家時，由乙○○前往刷卡消費如
      附表二編號1、2所示財物，乙○○並於附表二編號1、2之
      特約商店不知情之店員經由端末機列出消費金額簽帳單上
      第1 聯（客戶存查聯）持卡人簽名欄位上偽簽「陳俊杰」
      之簽名1枚，複寫偽造簽名於簽帳單第2聯（商店自存聯）
      而行使之，並偽造如附表二編號1、2所示之簽名，以表示
      持卡人同意依據信用卡持卡人合約條件，按簽帳單之金額
      付款予發卡銀行之意思，乙○○於偽造不實之簽帳單私文
      書後，再交與特約商店不知情店員收執核對而行使，致附
      表二編號1、2特約商店不知情店員陷於錯誤，允以簽帳消
      費，因而詐得如附表二編號1、2所示金額財物，並足生損
      害於信用卡真正名義人丑○○、特約商店確認持卡人身分
      正確性及附表二編號1、2之發卡銀行；之後，二人再持上
      開竊得之信用卡，前往附表二編號3 之「波特排氣管工程
      行」公司，向知情之「波特車業」公司知情之不詳年籍店
      員，以「真刷卡，假消費」之方式，刷卡消費詐取現金，
      嗣「波特車業」公司知情之不詳年籍店員明知乙○○並非
      真正之持卡人，竟仍同意乙○○「真刷卡，假消費」詐取
      現金45000元（實際刷卡金額60000元，乙○○亦於「波特
      車業」所列出如附表二編號3、4所示消費金額簽帳單上第
      1 聯（客戶存查）持卡人簽名欄位上偽簽「陳俊杰」之簽
      名各1枚，而複寫偽造簽名於簽帳單第2聯（商店自存聯）
      而行使之，以此方式，行使詐術，致生損害於發卡銀行及
      丑○○之權益，後乙○○與廖強任隨即駕車離去，乙○○
      並將前開信用卡及簽帳單（客戶存查聯）丟棄於廖強任車
      內，並將詐得現金花用殆盡。
（三）乙○○於竊得如附表一編號8 、15所示未○○及李康莊所
      有國泰世華銀行信用卡（卡號：0000000000000000）、安
      信信用卡股份有限公司所核發之信用卡（卡號0000000000
      000000）後，又承前偽造文書及意圖為自己不法所有之概
      括犯意，獨自一人持上開竊得未○○之信用卡前往如附表
      二編號5 所示時、地及特約店刷卡消費，嗣因未○○所有
      上開信用卡逾期無法使用，而未得逞，乙○○即將上開信
      用卡及其他證件丟棄於附近之排水溝；乙○○持前開所竊
      李康莊之信用卡，前往附表二編號6 至10所示時、地及特
      約店刷卡消費，乙○○並於特約商店不知情店員經由端末
　　  機列出消費金額簽帳單上第1 聯（客戶存查聯）持卡人簽
      名欄位上偽簽「周美淑」之簽名1 枚，而複寫偽造簽名於
      簽帳單第2聯（商店自存聯），而偽造如附表二編號6至10
      之「周美淑」簽名，以表示持卡人同意依據信用卡持卡人
      合約條件，按簽帳單之金額付款予發卡銀行之意思，乙○
      ○於偽造不實之簽帳單私文書後，再交與特約商店不知情
      店員收執核對而行使，致附表二編號6 至10特約商店不知
      情店員陷於錯誤，允以簽帳消費，因而詐得如附表二編號
      6 至10所示金額財物，並足生損害於信用卡真正名義人李
      康莊、特約商店確認持卡人身分正確性及附表二編號6 至
      10之發卡銀行，後乙○○亦將前開信用卡及其他證件丟棄
      於附近不詳排水溝。
（四）乙○○於竊得如附表一編號6 癸○○○所有之國際牌、型
      號ＧＤ85型行動電話1 具（內含癸○○○之女陳靖宜所申
      辦門號：0000000000臺灣大哥大行動電話股份有限公司（
      下稱臺灣大哥大）行動電話ＳＩＭ卡1 片）、如附表一編
      號18江秀珊所有之諾基雅廠牌、型號2100行動電話1 具，
      內含和信電信股份有限公司（下稱和信電信）門號：0000
      000000ＳＩＭ卡1 片後，竟基於意圖為自己不法利益之概
      括犯意，分自93年12月11日上午8 時34分35秒起，至同年
      月日22時03分17秒止及93年12月25日不詳時間，在基隆市
      不詳地點，連續盜用上開竊得之行動電話無線電磁通話晶
      片撥號與友人黃柏愷、潘榮林、楊宏霖及綽號「皮皮」等
      友人通話，致使臺灣大哥大及和信電信陷於錯誤，提供乙
      ○○上開竊得行動電話門號撥接通信服務，乙○○分別獲
      得311元4角之不法利益，致生損害於臺灣大哥大、和信電
      信、癸○○○及江秀珊。嗣經警調閱上開門號之通聯紀錄
      後，始循線查知上情。
二、程序事項：
    查本件被告乙○○所犯者非為死刑、無期徒刑、最輕本刑為
    3 年以上有期徒刑之罪或高等法院管轄第一審案件，其於準
    備程序進行中，先就被訴事實為有罪之陳述，經告知其簡式
    審判程序之旨，並聽取公訴人、被告之意見後，本院業已依
    刑事訴訟法第273 條之1第1項之規定，裁定由受命法官獨任
    以簡式審判程序進行本案之審理。
三、認定犯罪事實之證據：
（一）被告於本院審理中之自白，證明全部犯罪事實。
（二）詳如附表一證據一覽表所示。
（三）證人朱盈礅、廖強任、黃柏愷於警詢之證述。
（四）證人朱盈礅指認被告彩色翻拍照片1 張、被告至協和銀樓
      盜刷之彩色翻拍照片1 張、臺灣大哥大補印通話明細、渣
      打銀行卡號0000000000000000，11月消費明細資料、安信
      用卡股份有限公司卡號：0000000000000000、持卡人李康
      莊，93年12月22日至93年12月24日消費簽帳單、安信用卡
      股份有限公司卡號：0000000000000000、持卡人李康莊，
      93年12月22日至93年12月24日消費簽帳明細表、和信電信
      通話明細、波特排氣管材料工程行端末機代號000000000
      聯式簽帳單2 紙、波特排氣管材料工程行端末機代號0000
      00000聯式簽帳單2紙波特排氣管材料工程商渣打銀行000
      00000行二聯式統一發票2紙、屈臣氏七堵分公司端末機編
      號：00000000 0聯式簽帳單1紙、燦坤３Ｃ基隆家電館端
      末機編號：000000000聯式簽帳單1紙。
四、論罪科刑：
(一)按在信用卡背面簽名欄簽名，單純自形式上觀察，即足以表
    示信用卡之簽名者於信用卡有效期限內有權使用該信用卡之
    辨識及證明，非依習慣或特約表示一定用意之證明，性質上
    係屬刑法第210 條之私文書（最高法院91年度台上字第5209
    號判決可資參照）；又按於信用卡簽帳單上偽簽姓名，不待
    依據習慣或特約，單從形式上觀察，即足以知悉係表示已收
    受特約商店所交付之交易標的物或消費標的，含有收據性質
    ，核屬於刑法第210 條所稱之私文書。又消費商店1式3聯（
    第1聯持卡人存根、第2聯商店存根、第3聯收單存根）或1式
    2聯（無前揭第3聯）之簽帳單，其中第1 聯持卡人存根聯供
    自己留存，第2 聯商店存根聯係交特約商店留存，以日後供
    對帳用之依據，第3 聯收單存根則表示持卡人同意依信用卡
    使用約定，一經使用或訂購物品，均應按所示之全部金額付
    款予發卡銀行，特約商店得據此向收單銀行、發卡銀行表示
    持卡人消費證明之私文書。是以信用卡作為支付方法之交易
    行為，不論特約商店所使用之簽帳單係1式3聯或1式2聯，持
    卡人在特約商店已填妥交易標的及金額等應記載事項之簽帳
    單上簽名，即係表示持卡人承認有此交易行為之意思，該簽
    帳單之每一聯，自均屬有關權利義務證明之私文書，不因其
    用途不同而有異。行為人如於此私文書（一般於第1 聯）上
    偽簽署押，因複寫之故而於第2、3聯同有該偽簽署押，表示
    該等人消費之證明並持以行使，係犯刑法第216條、第210條
    行使偽造私文書罪。又持用他人信用卡至特約商店消費，施
    用詐術使特約商店陷於錯誤，誤以為其即持卡人而同意其刷
    卡消費。則其行詐之對象為各該特約商店，如係以此詐得現
    實財物，應成立刑法第339條第1項之詐欺取財罪；倘若藉之
    詐得特約商店提供之服務等利益，則應成立同條第2 項之詐
    欺得利罪，以上均為我國終審機關邇來一致之見解。
(二)應適用之法條：
１、核被告乙○○如附表一編號1 、7、9、14所為，係犯刑法第
    320條第1項之竊盜罪、附表一編號2至5、18所為，係犯刑法
    第321條第1項第1款之夜間侵入住宅竊盜罪、附表一編號6、
    10、15所為，係犯刑法第321 條第1項第2款之踰越安全設備
    竊盜罪、附表一編號8 、11、12、16、17所為，係犯刑法第
    321條第1項第1、2款之踰（毀）越安全設備、於夜間侵入住
    宅竊盜罪、附表一編號13所為，係犯刑法第32 1條第1項第3
    款之攜帶兇器竊盜罪。被告與潘榮林就附表一編號8 、11、
    12部分，有犯意聯絡及行為分擔，為共同正犯。又被告先後
    多次竊盜行為，時間密接，構成要件復相同，顯係基於概括
    犯意為之，為連續犯，應從一重論以毀越安全設備，於夜間
    侵入住宅竊盜罪處斷，並加重其刑。
２、被告就犯罪事實（二）、（三）所為，係犯刑法第216 條、
    第210條之行使偽造私文書及第339條第1 項之詐欺取財罪、
    第339 條第1項、第3項之詐欺取財未遂罪。又被告在丑○○
    所有渣打銀行白金卡背面偽造「陳俊杰」簽名1 枚，及以複
    寫方式在簽帳單上一次偽造「陳俊杰」及「周美淑」之簽名
    ，為偽造私文書之部分行為，其偽造私文書後復持以行使，
    偽造之低度行為應為行使之高度行為所吸收，均不另論罪。
    被告與廖強任就附表二編號1至4行使偽造私文書、詐欺犯行
    ，被告廖強任與「波特車業」就附表二編號3、4「真刷卡，
    假消費」部分犯行，有犯意聯絡及行為分擔，均為共同正犯
    。又被告先後多次行使偽造私文書及詐欺既遂、詐欺未遂之
    行為，時間密接，構成要件復相同，顯係基於概括犯意為之
    ，均為連續犯，各論以一罪並加重其刑。
３、被告就犯罪事實（四）所為，係犯電信法第56條第1 項之罪
    。又被告先後多次行為，時間密接，構成要件復相同，顯係
    基於概括犯意為之，為連續犯，應論以一罪並加重其刑。
４、又被告所犯上開4 罪間，有方法、結果之連犯關係，應從一
    重之毀越安全設備，於夜間侵入住宅竊盜罪處斷。
５、爰審酌被告於緩刑期間並未惕勵己行，不思以正當方式獲取
    財物，又持竊得之信用卡冒名刷卡簽帳，對於交易安全秩序
    已生危害，併其犯後坦承犯行、態度尚稱良好等一切情狀，
    量處如主文所示之刑。
６、渣打銀行0000000000000000號信用卡背面上偽造之「陳俊杰
    」簽名壹枚、偵查卷及本院卷附之特約商店存根聯上偽造如
    附表二編號1至4所示之「陳俊杰」簽名肆枚及附表二編號6
    至10所示「周美淑」簽名伍枚，均應依刑法第219 條宣告沒
    收。至本件簽帳單之客戶存根聯9 張之原本，因未據扣案，
    且無證據足認現仍存在而未滅失，為免將來執行困難，爰不
    就其上之偽造簽名另為沒收之宣告。另扳手1 支，係被告所
    有供本件犯罪所用之物，雖未扣案，但無證據證明已滅失，
    仍應依刑法第38條第1項第2款宣告沒收。
五、適用之法律依據：
    刑事訴訟法第273 條之1 第1 項、第299 條第1 項前段，刑
    法第28條、第56條、第321條第1項第1款、第2款、第55條、
    第219條、第38條第1項第2款，罰金罰鍰提高標準條例第1條
    前段。
本案經檢察官林伯宇到庭執行職務。
中　　華　　民　　國　　94　　年　　4 　　月　　22　　日
                  刑事第二庭法  官  齊　潔
以上正本證明與原本無異。
對於本件判決如有不服，應於收受送達後10日內，向本院提出上
訴書狀，上訴於臺灣高等法院，並按他造當事人之人數附具繕本
。
中　　華　　民　　國　　94　　年　　4 　　月　　22　　日
                            書記官  莊國南
附錄論罪法條：
中華民國刑法第321條第 1 項第 1 、 2 款：
犯竊盜罪而有左列情形之一者，處6 月以上、5 年以下有期徒刑
：
1 於夜間侵入住宅或有人居住之建築物、船艦或隱匿其內而犯之
  者。
2 毀越門扇、牆垣或其他安全設備而犯之者。
附表一
┌──┬───┬────┬────┬───┬────┬──────────┐
│編號│時間  │地點    │犯罪方法│被害人│所得財物│證據一覽表          │
├──┼───┼────┼────┼───┼────┼──────────┤
│  1 │93年11│基隆市區│趁被廖明│丑○○│渣打銀行│被告乙○○於本院審理│
│    │月14日│不詳地點│達之子廖│（提出│白金卡1 │時之自白            │
│    │14時許│丑○○所│強任搭載│告訴）│張      │被害人丑○○於警詢筆│
│    │      │有車牌號│之機會，│      │        │錄、檢察官偵訊筆錄中│
│    │      │碼7 Ｃ─│徒手竊取│      │        │之指訴（基檢94偵字第│
│    │      │6263號自│放在置物│      │        │301 號卷頁19─21、94│
│    │      │小客車上│箱內之渣│      │        │偵字第210 號卷頁50─│
│    │      │        │打銀行白│      │        │53）                │
│    │      │        │金卡1 張│      │        │證人廖強任於檢察官偵│
│    │      │        │卡號：  │      │        │訊筆錄之證述偵3993號│
│    │      │        │00000000│      │        │卷頁43-46）         │
│    │      │        │00000000│      │        │                    │
├──┼───┼────┼────┼───┼────┼──────────┤
│2   │93年11│基隆市新│趁住宅大│庚○○│鑰匙1 串│被告乙○○於本院審理│
│    │月28日│豐街310 │門未鎖，│（未提│        │時之自白            │
│    │18時許│號2 樓  │直接進入│出告訴│        │被害人庚○○於警詢筆│
│    │      │        │行竊    │）    │        │錄之指訴（國防部北部│
│    │      │        │        │      │        │地方軍事法院檢察署93│
│    │      │        │        │      │        │偵字第359 號卷頁20）│
│    │      │        │        │      │        │失竊物品照片1 張、贓│
│    │      │        │        │      │        │物認領保管收據1 紙（│
│    │      │        │        │      │        │國防部北部地方軍事法│
│    │      │        │        │      │        │院檢察署93偵字第359 │
│    │      │        │        │      │        │卷頁24、27）        │
├──┼───┼────┼────┼───┼────┼──────────┤
│3   │93年11│基隆市新│趁辦公室│李林秀│黑色皮包│被告乙○○於本院審理│
│    │月28日│豐街304 │大門未鎖│玉（未│，內有項│時之自白            │
│    │18時30│號13樓  │直接進入│提告訴│鍊1 條、│被害人丙○○○於警詢│
│    │分許  │        │行竊    │）    │中國信託│筆錄之指訴（國防部北│
│    │      │        │        │      │信用卡1 │部地方軍事法院檢察署│
│    │      │        │        │      │張、台新│93 偵字第359號卷頁14│
│    │      │        │        │      │銀行信用│）失竊物品照片1 張、│
│    │      │        │        │      │卡1 張、│贓物認領保管收據1 紙│
│    │      │        │        │      │身分證1 │（國防部北部地方軍事│
│    │      │        │        │      │張、健保│法院檢察署93偵字第35│
│    │      │        │        │      │卡1 張、│9卷頁22、24）       │
│    │      │        │        │      │手機1 支│                    │
│    │      │        │        │      │、現金1 │                    │
│    │      │        │        │      │千元    │                    │
├──┼───┼────┼────┼───┼────┼──────────┤
│4   │93年11│基隆市新│趁住宅大│寅○○│皮包，內│被告乙○○於本院審理│
│    │月28日│豐街300 │門未鎖，│（未提│有駕照1 │時之自白            │
│    │18時40│號2 樓  │直接進入│出告訴│張、安信│被害人寅○○於警詢筆│
│    │分許  │        │行竊    │）    │信用卡1 │錄之指訴（國防部北部│
│    │      │        │        │      │張、身分│地方軍事法院檢察署93│
│    │      │        │        │      │證1 張、│偵字第359 號卷頁17）│
│    │      │        │        │      │健保卡1 │失竊物品照片1 張、贓│
│    │      │        │        │      │張、中國│物認領保管收據1 紙（│
│    │      │        │        │      │信託信用│國防部北部地方軍事法│
│    │      │        │        │      │卡1 張、│院檢察署93偵字第359 │
│    │      │        │        │      │現金5 百│卷頁23、26）        │
│    │      │        │        │      │元      │                    │
├──┼───┼────┼────┼───┼────┼──────────┤
│5   │93年12│基隆市崇│趁住宅大│己○○│VCD 放映│被告乙○○於本院審理│
│    │月10日│安街48號│門未鎖，│（提出│機1 台、│時之自白            │
│    │23時許│4 樓    │直接進入│告訴）│ＰＳ２1 │被害人己○○於警詢筆│
│    │      │        │行竊    │      │台、手機│錄之指訴（基檢94偵字│
│    │      │        │        │      │1 支    │第300 號卷頁15）    │
├──┼───┼────┼────┼───┼────┼──────────┤
│6   │93年12│基隆市大│將住宅未│陳李碧│皮包、國│被告乙○○於本院審理│
│    │月11日│華一路9 │鎖之窗戶│雲（提│際牌手機│時之自白            │
│    │晚間6 │號      │打開，伸│出告訴│1 支、眼│被害人癸○○○於警詢│
│    │、7 時│        │手進入屋│）    │鏡1 付、│筆錄之指訴（基檢94偵│
│    │許    │        │內行竊  │      │存摺提款│字第300 號卷頁18）  │
│    │      │        │        │      │卡及駕照│                    │
├──┼───┼────┼────┼───┼────┼──────────┤
│7   │93年12│基隆市過│趁住宅大│甲○  │皮包1 個│被告乙○○於本院審理│
│    │月14日│港路7 之│門未鎖，│（未提│（內有4 │時之自白            │
│    │13時45│1 號3 樓│直接進入│告訴）│千元）  │被害人甲○於警詢筆錄│
│    │分許  │        │行竊    │      │        │之指訴（基檢93偵字第│
│    │      │        │        │      │        │4674號頁54）        │
├──┼───┼────┼────┼───┼────┼──────────┤
│8   │93年12│基隆市福│用鐵絲勾│未○○│數位相機│被告乙○○於本院審理│
│    │月14日│三街65號│開門閂，│（未提│、手機、│時之自白            │
│    │19時許│之4 頂樓│開門進屋│出告訴│金融卡、│被害人未○○於警詢筆│
│    │      │        │內行竊  │）    │信用卡5 │錄之指訴（基檢93偵字│
│    │      │        │（有共犯│      │張      │第4674號卷頁51）    │
│    │      │        │潘榮林）│      │        │贓物認領保管單（94偵│
│    │      │        │        │      │        │565 號卷頁29）      │
├──┼───┼────┼────┼───┼────┼──────────┤
│9   │93年12│基隆市福│趁無人之│辛○○│T62660自│被告乙○○於本院審理│
│    │月14日│三街65號│際，徒手│（未提│小客車1 │時之自白            │
│    │19時30│之4 號前│行竊    │告訴）│輛、信用│被害人辛○○於警詢筆│
│    │分許  │        │        │      │卡1 張  │錄之指訴（基檢94偵字│
│    │      │        │        │      │        │第565 號卷頁22）    │
├──┼───┼────┼────┼───┼────┼──────────┤
│10  │93年12│基隆市復│趁無人之│辰○○│身分證、│被告乙○○於本院審理│
│    │月15日│興路259 │之際，直│（提出│健保卡、│時之自白            │
│    │10時許│巷39之2 │接開啟落│告訴）│駕照、1 │被害人辰○○於警詢筆│
│    │      │號      │地窗進入│      │萬元、提│錄之指訴（基檢94偵字│
│    │      │        │屋內行竊│      │款卡、學│第301 號卷頁17）    │
│    │      │        │        │      │生證、放│                    │
│    │      │        │        │      │在土色皮│                    │
│    │      │        │        │      │包      │                    │
├──┼───┼────┼────┼───┼────┼──────────┤
│11  │93年12│基隆市福│趁無人之│子○○│撲滿零錢│被告乙○○於本院審理│
│    │月15日│一街45號│之際，踰│（未提│約3 千元│時之自白            │
│    │21時許│10樓頂樓│越窗戶進│告訴）│、金融卡│被害人子○○於警詢筆│
│    │      │加蓋之住│入屋內行│      │、現金卡│錄之指訴（基檢93偵字│
│    │      │宅      │竊      │      │各1 張  │第4674號卷頁47）    │
│    │      │        │（有共犯│      │        │內政部警政署刑事警察│
│    │      │        │潘榮林）│      │        │局93年12月17日刑紋字│
│    │      │        │        │      │        │第0000000000號鑑驗書│
│    │      │        │        │      │        │（94偵210 號卷5 ─7 │
│    │      │        │        │      │        │）                  │
├──┼───┼────┼────┼───┼────┼──────────┤
│12  │93年12│基隆市福│趁無人之│卯○○│撲滿零錢│被告乙○○於本院審理│
│    │月15日│一街49號│之際，破│（未提│約2 千元│時之自白            │
│    │21時30│10樓    │壞鋁門紗│告訴）│、筆記型│被害人卯○○於警詢筆│
│    │分許  │        │窗，打開│      │電腦、金│錄之指訴（基檢93偵字│
│    │      │        │鋁門進入│      │融卡、信│第4674號卷頁49）    │
│    │      │        │屋內行竊│      │用卡4張 │                    │
│    │      │        │（有共犯│      │        │                    │
│    │      │        │潘榮林）│      │        │                    │
├──┼───┼────┼────┼───┼────┼──────────┤
│13  │93年12│桃園市中│使用扳手│午○○│6253-FJ │被告乙○○於本院審理│
│    │月18日│正路867 │拆除車牌│（未提│車牌2 面│時之自白            │
│    │8 時許│巷35號  │而行竊  │告訴）│        │被害人午○○於警詢筆│
│    │      │        │        │      │        │錄之指訴（基檢93偵字│
│    │      │        │        │      │        │第4674號卷頁29）    │
│    │      │        │        │      │        │贓物認領保管單、基隆│
│    │      │        │        │      │        │市警察局車輛尋獲電腦│
│    │      │        │        │      │        │輸入單（基檢93偵字第│
│    │      │        │        │      │        │4674號卷頁31、33）  │
├──┼───┼────┼────┼───┼────┼──────────┤
│14  │93年12│汐止市大│見自小客│丁○○│IL -9827│被告乙○○於本院審理│
│    │月19日│同路1 段│車引擎發│（未提│自小客車│時之自白            │
│    │18時許│337巷15 │動中，車│告訴）│（竊後懸│被害人丁○○於警詢筆│
│    │      │弄4 號  │內無人之│      │掛6253─│錄之指訴（基檢93偵字│
│    │      │        │際將車開│      │FJ車牌）│第4674號卷頁22）    │
│    │      │        │走      │      │        │贓物認領保管單、基隆│
│    │      │        │        │      │        │市警察局車輛尋獲電腦│
│    │      │        │        │      │        │、輸入單（基檢93偵字│
│    │      │        │        │      │        │第4674號卷頁24、27）│
├──┼───┼────┼────┼───┼────┼──────────┤
│15  │93年12│基隆市中│趁無人之│戊○○│存摺、提│被告乙○○於本院審理│
│    │月22日│和路85巷│之際，踰│（未提│款卡、信│時之自白            │
│    │12時許│12號11樓│越窗戶進│告訴）│用卡、撲│被害人戊○○於警詢筆│
│    │      │        │入屋內行│      │滿零錢50│錄之指訴（基檢94偵字│
│    │      │        │竊      │      │0 元、金│第300 號卷頁12）    │
│    │      │        │        │      │項鍊1 條│贓物認領保管單（基檢│
│    │      │        │        │      │、金戒指│94偵字第300 號卷頁13│
│    │      │        │        │      │1 個、耳│）                  │
│    │      │        │        │      │環2 個  │                    │
├──┼───┼────┼────┼───┼────┼──────────┤
│16  │93年12│基隆市中│自廚房後│巳○○│3 瓶多芬│被告乙○○於本院審理│
│    │月23日│和路168 │面撬開鋁│（提出│乳霜沐浴│時之自白            │
│    │0 時許│巷30號1 │門進入屋│告訴）│乳、皮包│被害人巳○○於警詢筆│
│    │      │樓      │內行竊  │      │2 個、鋁│錄之指訴（基檢94偵字│
│    │      │        │        │      │製球棒1 │第565 號卷頁26）    │
│    │      │        │        │      │支      │贓物認領保管單（基檢│
│    │      │        │        │      │        │94偵字第565 號卷頁28│
│    │      │        │        │      │        │）                  │
├──┼───┼────┼────┼───┼────┼──────────┤
│17  │93年12│基隆市寧│徒手打開│壬○○│身分證、│被告乙○○於本院審理│
│    │月24日│靜街60巷│大門陽台│（未提│健保卡、│時之自白            │
│    │22時許│20號6 樓│落地窗進│告訴）│現金9 百│被害人壬○○於警詢筆│
│    │      │加蓋屋頂│入屋內行│      │元、皮包│錄之指訴（基檢93偵字│
│    │      │        │竊      │      │、手機序│第4674號卷頁38）    │
│    │      │        │        │      │號449281│贓物認領保管單（基檢│
│    │      │        │        │      │00000000│93偵字第4674號卷頁41│
│    │      │        │        │      │、台鐵定│）                  │
│    │      │        │        │      │期票、金│                    │
│    │      │        │        │      │融卡、IC│                    │
│    │      │        │        │      │電話卡  │                    │
├──┼───┼────┼────┼───┼────┼──────────┤
│18  │93年12│基隆市基│趁住宅大│江秀珊│身分證、│被告乙○○於本院審理│
│    │月25日│金二路17│門未鎖，│（未提│健保卡、│時之自白            │
│    │02時35│6 號7 樓│直接進入│告訴）│現金8550│被害人江秀珊於警詢筆│
│    │分許  │之1     │行竊    │      │元、手機│錄之指訴（基檢93偵字│
│    │      │        │        │      │序號3515│第4674號卷頁43）    │
│    │      │        │        │      │00000000│贓物認領保管單（基檢│
│    │      │        │        │      │044及351│93偵字第4674號卷頁45│
│    │      │        │        │      │00000000│）                  │
│    │      │        │        │      │8426各1 │                    │
│    │      │        │        │      │支、禮券│                    │
│    │      │        │        │      │4 千元、│                    │
│    │      │        │        │      │筆記型電│                    │
│    │      │        │        │      │腦1 台、│                    │
│    │      │        │        │      │支票1 張│                    │
│    │      │        │        │      │面額9 千│                    │
│    │      │        │        │      │元、美金│                    │
│    │      │        │        │      │200 元、│                    │
│    │      │        │        │      │信用卡6 │                    │
│    │      │        │        │      │張、金融│                    │
│    │      │        │        │      │卡2 張  │                    │
└──┴───┴────┴────┴───┴────┴──────────┘
附表二：
┌──┬───┬─────┬────┬───────┬────┐
│編號│時間  │刷卡特約店│消費金額│發卡銀行、卡號│偽簽姓名│
│    │      │          │及明細  │持卡人        │        │
├──┼───┼─────┼────┼───────┼────┤
│1   │93年11│屈臣士七堵│139 元  │英商渣打銀行  │陳俊杰  │
│    │月17日│店        │不詳廠牌│卡號：        │壹枚    │
│    │      │          │香菸2 包│00000000000000│        │
│    │      │          │、口香糖│69  丑○○    │        │
│    │      │          │1 包    │              │        │
├──┼───┼─────┼────┼───────┼────┤
│2   │93年11│燦坤３Ｃ基│3298元  │     同上     │  同上  │
│    │月17日│隆店      │滑鼠1 支│              │        │
│    │      │          │床頭音響│              │        │
│    │      │          │1 組    │              │        │
├──┼───┼─────┼────┼───────┼────┤
│3   │93年11│波特車業  │36000元 │     同上     │  同上  │
│    │月17日│          │排氣管1 │              │        │
│    │      │          │批      │              │        │
├──┼───┼─────┼────┼───────┼────┤
│4   │93年11│波特車業  │24000元 │     同上     │  同上  │
│    │月17日│          │排氣管1 │              │        │
│    │      │          │批      │              │        │
├──┼───┼─────┼────┼───────┼────┤
│5   │93年12│協和銀樓  │4383元  │國泰世華銀行信│        │
│    │月14日│          │未得逞  │用卡          │未簽名  │
│    │      │          │        │00000000000000│        │
│    │      │          │        │08  未○○    │        │
├──┼───┼─────┼────┼───────┼────┤
│6   │93年12│中國石油成│500元   │安信信用卡    │周美淑  │
│    │月22日│功一路加油│汽油    │00000000000000│壹枚    │
│    │      │站        │        │05  李康莊    │        │
├──┼───┼─────┼────┼───────┼────┤
│7   │93年12│中國石油北│500元   │     同上     │  同上  │
│    │月23日│寧路加油站│汽油    │              │        │
│    │      │          │        │              │        │
├──┼───┼─────┼────┼───────┼────┤
│8   │93年12│志信國際股│100元   │     同上     │  同上  │
│    │月24日│份有限公司│汽油    │              │        │
│    │      │八堵加油站│        │              │        │
│    │      │          │        │              │        │
├──┼───┼─────┼────┼───────┼────┤
│9   │93年12│志信國際股│400元   │     同上     │  同上  │
│    │月24日│份有限公司│汽油    │              │        │
│    │      │八堵加油站│        │              │        │
│    │      │          │        │              │        │
├──┼───┼─────┼────┼───────┼────┤
│10  │93年12│中國石油成│600元   │     同上     │  同上  │
│    │月25日│功一路加油│汽油    │              │        │
│    │      │站        │        │              │        │
└──┴───┴─────┴────┴───────┴────┘
